---
params: 
  title: ""
  publication_date: ""
  doi: ""
output: 
  html_document:
    anchor_sections: false
    theme: null
    highlight: null
    mathjax: null
    css: ["style.css", "https://fonts.googleapis.com/css?family=Source+Sans+Pro:400,700&display=swap"]
    self_contained: true
title: "`r params$title`"
---


```{r general-setup, include=FALSE}
## This file contains the FRENCH version of the data story

# Set general chunk options
knitr::opts_chunk$set(echo = FALSE, fig.showtext = TRUE, fig.retina = 3, 
                      fig.align = "center", warning = FALSE, message = FALSE)

# Install pacman package if needed
if (!require("pacman")) {
  install.packages("pacman")
  library(pacman)
}

# Install snf.datastory package if not available, otherwise load it
if (!require("snf.datastory")) {
  if (!require("devtools")) {
    install.packages("devtools")
    library(devtools)
  }
  install_github("snsf-data/snf.datastory")
  library(snf.datastory)
}

# Load packages
p_load(tidyverse,
       lubridate,
       scales, 
       conflicted, 
       jsonlite,
       here, 
       ggiraph)

# Conflict preferences
conflict_prefer("filter", "dplyr")
conflict_prefer("get_datastory_theme", "snf.datastory")
conflict_prefer("get_datastory_scheme", "snf.datastory")

# Increase showtext package font resolution
showtext_opts(dpi = 320)

# Set the locale for date formatting (Windows)
Sys.setlocale("LC_TIME", "French")

# Create function to print number with local language-specific format 
print_num <- function(x) snf.datastory::print_num(x, lang = "fr")

# Knitr hook for local formatting of printed numbers
knitr::knit_hooks$set(
  inline <- function(x) {
    if (!is.numeric(x)) {
      x
    } else {
      print_num(x)
    }
  }
)

# snf.plot::get_fancy_legend is not yet available in snf.datastory
get_fancy_legend <- function (direction = "horizontal", reverse = FALSE, ncol = NULL, 
  nrow = NULL, label_position = "right", title_position = "left", 
  label_hjust = 1)  {
  if (direction == "horizontal") {
    keywidth <- 8
    keyheight <- 2
  }
  else if (direction == "vertical") {
    keywidth <- 2
    keyheight <- 8
  }
  guide_legend(title.position = title_position, direction = direction, 
    keywidth = unit(keywidth, units = "mm"), keyheight = unit(keyheight, 
      units = "mm"), label.hjust = label_hjust, label.vjust = 0.2, 
    title.vjust = 0, byrow = FALSE, label.position = label_position, 
    reverse = reverse, ncol = ncol, nrow = nrow)
}
```

```{r print-header-infos, results='asis'}
# Add publication date to header
cat(format(as_datetime(params$publication_date), "%d.%m.%Y"))

# Create the CSV files if they don't exist
if (!file.exists(here("data", "current_panel_composition_20211109.csv")) |
    !file.exists(here("data", "hist_memberships_months_20211109.csv")))
  source(here("data-gathering.R"))

# Load the CSV files
current_memberships <- 
  read_csv(here("data", "current_panel_composition_20211109.csv"))
current_memberships_sum_stats <- 
  read_csv(here("data", "current_panel_composition_summarystats_20211109.csv"))
hist_memberships_months <- 
  read_csv(here("data", "hist_memberships_months_20211109.csv"))
hist_memberships_numbers_gender <- 
  read_csv(here("data", "hist_memberships_numbers_gender_20211109.csv"))
```

```{r story-specific-setup, include=FALSE}
# Set story-specific variables etc. here

## Calculate some figures to be used in the text

# Get the number of active distinct evaluation panels
number_of_panels <- current_memberships %>% 
  distinct(EvaluationBodyId_anon) %>% 
  nrow()

# Unique members
distinct_panelmembers <- current_memberships %>% 
  distinct(PersonId_anon) %>% 
  nrow() # 1'019 distinct persons

# Members in multiple panels
distinct_panelmembers_in_multiple_panels <- current_memberships %>%  
  group_by(PersonId_anon) %>%  
  summarise(multiple_panels = (n_distinct(EvaluationBodyId_anon) > 1)) %>% 
  count(multiple_panels) %>% 
  mutate(share = 100 * (n / sum(n))) %>% 
  filter(multiple_panels == TRUE) %>% 
  pull(share)

# Average age (overall)
mean_age_overall <- current_memberships_sum_stats$mean_age_overall

# Average age (male)
mean_age_male <- current_memberships_sum_stats$mean_age_male

# Average age (female)
mean_age_female <- current_memberships_sum_stats$mean_age_female

# Female share at reporting day (unique persons)
female_share_persons_reportingday <-
  current_memberships_sum_stats$female_share_persons_reportingday

# Female share at reporting day (memberships)
female_share_panels_reportingday <- 
  current_memberships_sum_stats$female_share_panels_reportingday

# # Gender shares
# distinct_panelmembers_gender <- current_memberships %>%
#   distinct(PersonId_anon, Gender) %>%
#   count(Gender) %>%
#   mutate(perc = 100 * (n / sum(n)))
# 
# # Share of external members (not memberships)
# share_external_members <- current_memberships %>%
#   group_by(PersonId_anon) %>%
#   # When this person has at least one role that is not "external member", it is
#   # not an external member.
#   summarise(is_internal = any(Function_En != "external member")) %>%
#   ungroup() %>%
#   count(is_internal) %>%
#   mutate(perc = 100 * (n / sum(n)))
```


**Le Conseil national de la recherche du FNS décide si une requête est financée ou non. Les `r prettyNum(number_of_panels, big.mark = "'")` panels d’évaluation préparent ses décisions. Chaque année, ils évaluent plusieurs milliers de requêtes.** 

L’une des tâches importantes des panels d’évaluation est de décharger le Conseil de la recherche. Autour de 2010, le nombre de requêtes reçues par le FNS a massivement augmenté. La charge de travail de cet organe de milice composé de 100 scientifiques s’est donc amplifiée, ce qui est devenu un problème. Certains instruments de financement comportaient déjà des panels d’évaluation, mais cela ne suffisait pas. C’est pourquoi le FNS en a créé d’autres, composés de membres du Conseil de la recherche et d’autres scientifiques des hautes écoles. 

Outre l’allègement de la charge de travail du Conseil de la recherche, les panels d’évaluation apportent une valeur ajoutée supplémentaire : l’expertise disponible est renforcée et peut être adaptée à des besoins changeants. De même, la participation d’autres scientifiques permet d’éviter plus facilement les conflits d’intérêts.  

À la mi-novembre 2021, `r prettyNum(distinct_panelmembers, big.mark = "'")` personnes (`r round(current_memberships_sum_stats$distinct_panelmembers_gender_m_perc)` % d’hommes et `r round(current_memberships_sum_stats$distinct_panelmembers_gender_f_perc)` % de femmes) étaient membres des `r prettyNum(number_of_panels, big.mark = "'")` panels d’évaluation.  `r round(current_memberships_sum_stats$share_external_members_external_perc)` % d’entre elles ne siègent pas au Conseil de la recherche et `r round(distinct_panelmembers_in_multiple_panels)` % font partie de plusieurs panels d’évaluation. La moyenne d’âge est `r mean_age_overall` ans (`r mean_age_male` pour les hommes et `r mean_age_female` pour les femmes). 

<div class="plot-box">

<div class="plot-title">Membres actifs et affiliations</div>

```{r plot-member-development, out.width="100%", fig.height=4}
## Plot the development of # memberships and # members
# Summarise distinct persons and memberships data on a monthly level
memberships_numbers <- hist_memberships_months %>% 
  group_by(date) %>% 
  summarize(n_unique_members = n_distinct(PersonId_anon),
            n_memberships = n_distinct(Person_EvaluationBodyId_anon))

# Create the plot
p_memb <- memberships_numbers %>% 
  pivot_longer(c("n_unique_members", "n_memberships")) %>% 
  mutate(
    name = ifelse(name == "n_unique_members", "Membres individuels", 
                  "Affiliations"),
    name = fct_relevel(name, c("Affiliations", "Membres individuels"))
  ) %>% 
  filter(date >= ymd("2012-01-01"), 
         date <= ymd("2021-06-30")) %>% 
  ggplot(aes(x = date, y = value, color = name)) +
  labs(x = NULL,  y = NULL) +
  geom_line() +
  # Hack to add a (nearly) invisible hover point for every data point, in 
  # order to define a tooltip with ggiraph. Tooltips for geom_line_interactive
  # support only one distinct tooltip for the whole line, therefore, we use
  # geom_point here. 
  geom_point_interactive(
    aes(tooltip = paste0("<b>", str_to_title(format(date, "%B %Y"), 
                                             locale = "fr"), "</b>\n", 
                         prettyNum(value, big.mark = "'"), " ", 
                         name)), size = 20, 
    color = "white", 
    alpha = 0.01) +
  scale_color_manual(values = get_datastory_scheme(), 
                     guide = get_fancy_legend()) +
  scale_x_date(
    limits = c(ymd("2012-01-01"), ymd("2021-06-30")),
    date_breaks = "years", date_labels = "%Y") +
  scale_y_continuous(limits = c(0, 1350), breaks = seq(0, 2000, 250)) + 
  get_datastory_theme()

# Create ggiraph object
girafe(ggobj = p_memb, 
       height_svg = 4, 
       options = list(
         opts_toolbar(saveaspng = FALSE),
         opts_hover(css = "fill:#F75858;stroke:#F75858;"),
         opts_tooltip(
           css = get_ggiraph_tooltip_css(),
           opacity = 0.8,
           delay_mouseover = 0,
           delay_mouseout = 0
         )
       ))
```

<div class="caption">
Une personne peut être membre de plusieurs panels d’évaluation.<br/>Source : base de données interne du FNS, extrait disponible <a href="https://github.com/snsf-data/datastory_evaluation_panels/tree/main/data" target="_blank">ici</a>. 
Les valeurs situées dans le passé présentent une incertitude, voir encadré « Données et méthodes ».
</div>
</div>


```{r ch-or-aborad-shares-2012-2021}
# Get the share of CH/abroad members of today
ch_or_abroad_2021 <- current_memberships %>% 
  filter(!is.na(Country), Country != "Unknown") %>% 
  distinct(PersonId_anon, Country) %>%
  mutate(abroad = Country != "Switzerland") %>% 
  count(abroad) %>% 
  mutate(perc = 100 * (n / sum(n)))

# Get the share of CH/abroad members of January 2012
ch_or_abroad_2012 <- hist_memberships_months %>% 
  filter(!is.na(Country), Country != "Unknown", 
         date == "2012-01-01") %>% 
  distinct(PersonId_anon, Country) %>%
  mutate(abroad = Country != "Switzerland") %>% 
  count(abroad) %>% 
  mutate(perc = 100 * (n / sum(n)))
```


### Davantage d’internationalité

Afin de développer les panels d’évaluation, le FNS a invité davantage de scientifiques de l’étranger à y participer.  Outre un allègement de la charge de travail, cela présente aussi l’avantage de réduire encore la probabilité de conflits d’intérêts.  Aujourd'hui, `r ch_or_abroad_2021 %>% filter(abroad) %>% pull(n)` membres des panels, soit `r ch_or_abroad_2021 %>% filter(abroad) %>% pull(perc) %>% round()` %, travaillent à l’étranger. Au début de l’année 2012, ce chiffre n’était encore que de `r ch_or_abroad_2012 %>% filter(abroad) %>% pull(perc) %>% round()` %, ce qui correspondait alors à seulement `r ch_or_abroad_2012 %>% filter(abroad) %>% pull(n)` personnes.

La part des pays a évolué au fil du temps. Alors que le nombre de membres provenant des Etats-Unis a presque diminué de moitié, le pourcentage de membres venant d'Italie, de Grande-Bretagne et des Pays-Bas est maintenant bien plus élevé qu'il y a à peine 10 ans.

<div class="plot-box">

<div class="plot-title">Part des membres internationaux des panels</div>

```{r plot-countryshare-development, out.width="100%", fig.height=5}
# Create a mapping table of countries and their "group" (country name or 
# "Other") to be published in the plot. Put countries with overall small 
# occurrence into "Other".
country_groups <- hist_memberships_months %>% 
  filter(!is.na(Country), Country != "Unknown") %>% 
  distinct(PersonId_anon, Country_Fr) %>% 
  count(Country_Fr) %>% 
  arrange(-n) %>% 
  mutate(freq = n / sum(n), 
         # Under 1% -> Other
         country_group = ifelse(freq < 0.01, "Autres", Country_Fr)) %>% 
  select(-freq, -n)

# Prepare the data for the area plot
memberships_numbers_country <- hist_memberships_months %>% 
  # Remove CH
  filter(Country_Fr != "Suisse") %>% 
  # Get the country group, resp. the "Other"
  left_join(country_groups, by = "Country_Fr") %>% 
  # Remove entries where we don't know the country
  filter(!is.na(country_group))

# Now sumarize the data for the plot
memberships_numbers_country <- memberships_numbers_country %>% 
  group_by(date, country_group) %>% 
  # Persons, not memberships
  summarise(n_memberships = n(), 
            n_unique_members = n_distinct(PersonId_anon)) %>% 
  mutate(freq_unique = n_unique_members / sum(n_unique_members), 
         date_year = year(date)) %>% 
  ungroup() %>% 
  # For the tooltip: Create one tooltip per country and year (and not per 
  # country, year and month)
  left_join(
    memberships_numbers_country %>% 
      mutate(date_year = year(date)) %>% 
      group_by(date_year, country_group) %>% 
      summarise(year_unique_members = n_distinct(PersonId_anon)) %>% 
      mutate(freq_unique_year = year_unique_members / 
               sum(year_unique_members)) %>% 
      ungroup(), by = c("country_group" = "country_group", 
                        "date_year" = "date_year"))

# Color scheme for the plot
colors <- c("#5298BD",  "#FBBE5E", "#71B294", "#9D90B9", "#CBE0EB", "#B2B1A7", 
            "#FDDEAE", "#83D0F5", "#B8D8C9", "#CEC7DC", "#D8D8D3", "#DAF1FC")

# Create the area plot
p_country_shares <- memberships_numbers_country %>% 
  ggplot(aes(x = date, y = freq_unique, fill = country_group)) + 
  scale_x_date(limits = c(ymd("2012-01-01"), ymd("2022-01-01")), 
               breaks = seq(ymd("2012-01-01"), ymd("2022-01-01"), "year"), 
               date_labels = "%Y") + 
  geom_area() + 
  # Hack: geom_area_interactive() has visual corruption when providing dynamic
  # tooltip, draw the corrupted area plot with nearly no visibility over the 
  # visible geom_area() underneath.
  geom_area_interactive(aes(tooltip = 
                              paste0("<b>", country_group, 
                                     "</b> (", date_year,
                                     ")<br>",
                                     year_unique_members , " ",
                                     " membres (",
                                     round(freq_unique_year * 100),
                                     "%)<br>travaillaient ici.")), 
                        alpha = 0.01) +
  scale_fill_manual(values = colors, 
                    guide = get_fancy_legend(direction = "vertical", ncol = 1, 
                                             label_hjust = 0)) +
  get_datastory_theme(legend_position = "right") + 
  scale_y_continuous(labels = percent_format(accuracy = 1)) +
  labs(x = NULL, y = NULL) 

# Create ggiraph object
girafe(ggobj = p_country_shares,
       height_svg = 5,
       options = list(
         opts_toolbar(saveaspng = FALSE),
         opts_hover(css = "fill:#F75858;stroke:#F75858;"),
         opts_tooltip(
           css = get_ggiraph_tooltip_css(),
           opacity = 0.8,
           delay_mouseover = 0,
           delay_mouseout = 0
         )
       ))
```

<div class="caption">
Source : base de données interne du FNS, extrait disponible <a href="#" target="_blank"> ici </a>. Les valeurs situées dans le passé présentent une incertitude, voir encadré « Données et méthodes ».
</div>
</div>

###  La proportion de femmes n’augmente que lentement – introduction de quotas

Bien que la proportion de femmes dans les panels ait augmenté de manière constante, elle est encore nettement inférieure à celle des hommes, avec  `r round(female_share_persons_reportingday)` %. Si l’on ne compte pas les personnes, mais les affiliations, on obtient le même résultat : les femmes détiennent  `r round(female_share_panels_reportingday)` % des affiliations.  Cela reflète leur sous-représentation dans les postes de direction scientifique en Suisse. <a href="https://www.snf.ch/de/kjCKYzJgvuNWbsf2/news/news-210205-quoten-fuer-mehr-gleichstellung-in-der-forschung" target="_blank">Alors que la proportion de femmes atteint encore tout juste 45 % au niveau du doctorat, elle diminue continuellement au fur et à mesure que l’on monte dans la hiérarchie. Au niveau des chaires professorales en Suisse, seules 23 % sont occupées par des femmes</a>. 

<div class="plot-box">

<div class="plot-title">Part des femmes et des hommes parmi les membres des panels</div>

```{r plot-gendershare-development, out.width="100%", fig.height=3}
# Create the lineplot with the gender shares
p_memberships_numbers_gender <- hist_memberships_numbers_gender %>%
  mutate(Gender = ifelse(Gender == "f", "Femmes", "Hommes")) %>% 
  ggplot(aes(x = date, y = freq_unique, color = Gender)) +
  geom_line() + 
  # Hack to add a (nearly) invisible hover point for every data point, in 
  # order to define a tooltip with ggiraph. Tooltips for geom_line_interactive
  # support only one distinct tooltip for the whole line, therefore, we use
  # geom_point here. 
  geom_point_interactive(
    aes(tooltip = paste0("<b>", 
                         str_to_title(format(date, "%B %Y"), locale = "fr"), 
                         "</b>\n", 
                         prettyNum(round(freq_unique * 100), big.mark = "'"), 
                         "% ", ifelse(Gender == "Femmes", "femmes", "hommes"), 
                         " (", n_unique_members, ")")), size = 20, 
    color = "white", 
    alpha = 0.01) +
  scale_x_date(limits = c(ymd("2012-01-01"), "2021-08-31"), 
               date_breaks = "years", date_labels = "%Y")  + 
  scale_color_manual(values = get_datastory_scheme()) + 
  labs(x = NULL, y = NULL) + 
  scale_y_continuous(labels = percent_format(accuracy = 1), limits = c(0, 1)) +
  get_datastory_theme()

# Create ggiraph object
girafe(ggobj = p_memberships_numbers_gender,
       height_svg = 4,
       options = list(
         opts_toolbar(saveaspng = FALSE),
         opts_hover(css = "fill:#F75858;stroke:#F75858;"),
         opts_tooltip(
           css = get_ggiraph_tooltip_css(),
           opacity = 0.8,
           delay_mouseover = 0,
           delay_mouseout = 0
         )
       ))
```

<div class="caption">
Source : base de données interne du FNS, extrait <a href="https://github.com/snsf-data/datastory_evaluation_panels/tree/main/data" target="_blank">disponible </a>ici. Les valeurs situées dans le passé présentent une incertitude, voir encadré « Données et méthodes ».
</div>
</div>


Afin de remédier à ce déséquilibre, la présidence du Conseil de la recherche a décidé fin 2020 d’instaurer un quota de femmes dans les panels d’évaluation, qui devra être atteint au plus tard en 2026, à l’issue d’une période transitoire. Pour les comités spécialisés, le quota tient compte de la proportion de femmes dans le domaine de recherche concerné.

<div class="info-box">

### Données et méthodes

Les données utilisées dans cet article proviennent de la base de données interne du FNS. Elles sont disponibles sur <a href="https://github.com/snsf-data/datastory_evaluation_panels/tree/main/data" target="_blank">Github</a>. 

* 	Des problèmes de qualité des données se posent lors de la détermination des chiffres se situant dans le passé. Dans certains cas, il n’existe pas d’informations claires sur le début ou la fin de l’affiliation à un panel. Dans de tels cas, nous avons utilisé la durée moyenne. Dans quelques cas, ni le début ni la fin de l’affiliation ne figurent dans le jeu de données. Ces cas ne sont pas comptabilisés.

* 	Les membres des anciennes Commissions de recherche du FNS dans les hautes écoles ne sont pas comptés.
* 	Date d’analyse : 9 novembre 2021.
* 	Pour attribuer un membre de panel à un pays, nous nous sommes basés sur le pays de l’institut auquel il appartient. Si celui-ci n’était pas connu, nous avons utilisé le suffixe de l’adresse électronique pour l’attribution. 

</div>


Vous trouverez des informations détaillées sur les membres actuels des panels à la page <a href="https://www.snf.ch/fr/Kh7DZxlDCAXUljIZ/page/a-propos/organisation/conseil-de-la-recherche-et-comites-evaluation/membres-des-comites-evaluation" target="_blank">Membres des panels d’évaluation. </a>

Les données, le texte et le code de ce récit de données sont disponibles <a href="https://github.com/snsf-data/datastory_evaluation_panels" target="_blank">sur Github</a> et archivés sur <a href="https://doi.org/10.46446/datastory.central-role-of-evaluation-panels" target="_blank">Zenodo</a>.  DOI: 10.46446/datastory.central-role-of-evaluation-panels